Inventaris van het archief van het klooster Sint Elizabeth
Nationaal Archief, Den Haag
- Beheer der goederen., B.
  - Landerijen en huizen., I.
    - in en bij den Haag., a.
      - Stukken betreffende den eigendom van een huis in het Westeinde voor Maritgen Heynricksz. dochter, afkomstig van Ariaen Lenaertszoon., Met oudere verkoopakte d.d.; 1516 en 1519; 1499; 34.1 - 34.4; 5 charters (aaneengehecht, waarvan 2 getransfigeerd)
        - 1519 juni 6, 34.3
          Oorspr. (Inv. no. 34.3). Met de geschonden zegels van Danckert Cornelis zoon en Cornelis Willems zoon schepenen, in groene was.
          Deze brief is vastgehecht aan dien d.d. 1519 Juni 8 (zie rog. no. 122).
        - 1516 april 2, Ariaen Lenaersz., 34.5
          114 1516 April 2
          Schepenen in den Hage oorkonden, dat Ariaen Lenaerts zoon verkoopt aan Marygen Heynricks dochter een huis en erf in het Westeynde.
          Oorspr. (Inv. no. 34.5). Met het zegel van Dirck Jansz. Duycker in groene was, dat van Ariaen Gerritsz. Piert verloren. Met transfix d.d. 1519 Juni 8 (zie reg. no. 122).
      - Akte, waarbij het klooster 8 hont land ontvangt van Adam van Segwairt in ruil voor de Buttercamp te Eikenduinen., Met 2 oudere transportbrieven betreffende de Buttercamp d.d.; 1557; 1433 en 1449; 35.1 - 35.3; 3 charters (aaneengehecht)
        (reg. nos. 133, 12 en 24).
        - 1449, 35.1
          24 1449 October 23
          Alijt Jan Zoeten weduwe verkoopt aan Ave Heinrick Coppiers weduwe, hare zuster, de helft van 2 morgen lands, in het Westambacht van der Hage in de made, geheeten de Buttercamp.
          Gegeven upten drie ende twintichsten dach in Octobri int jaer ons Heren duysent vierhondert negen ende viertich.
          Oorspr. (Inv. no. 35.1). Met de geschonden zegels van Dirck van Woesick en van Willem Hamekier in groene was.
          Dit charter is vastgehecht aan den brief d.d. 1557 November 21-December 26 (zie reg. no. 133). Op het 2de zegel staat Willem Willems zoon van Driel.
        - 1433, 35.2
          12 1433 Januari 26
          Schepenen van den Hage oorkonden, dat Jan Zoet geeft aan Alijt, zijne echtgenoote, 2 morgen lands, in het Westambacht van der Hage, geheeten de Butterkamp en een paar kannen.
          Gescreven upten XXVIsten dach in Januario int jair ons Heren MCCCC drie ende dertich.
          Oorspr. (Inv. no. 35.2). Met geschonden schependomszegel in groene was.
          Dit charter is vastgespeld aan den brief d.d. 1557 November 21-December 26 (zie reg. no. 133).
        - 1557, 35.3
          133 1557 November 21-December 26
          Schepenen van den Hage oorkonden, dat in het convent van Sinte Elijsbet aldaar Jan Claes' zoon, priester, als pater van genoemd zusterhuis, Maritgen de Milde Adriaens dochter, mater, en elf zusters, vertegenwoordigende het genoemde convent, met Symon van der Does, schepen van den Hage, haar vader en voogd ter eenre, en Adam van Segwairt op het huis te Westerbeeck ter andere zijde, overeenkomen - om hun geschil te beslechten aangaande een uitweg over de Zusterslaan - dat het convent overdraagt aan Adam van Segwairt 2 morgen land, geheeten de Buttercamp en gelegen te Eyckenduynen, waarvoor zij van hem ontvangen 8 hont land in den Hage.
          Soe hebbe ick, broeder Jan van Scorenburch, generalis minister tertii ordinis Sancti Francisci, 't zegel van ons generaal capittel hier onderaan gehangen upten XXVI dach van Decembri ende wy pater ende mater voorn. tconventszegel opten XXIIIsten dach van November ende wy schepenen voorn, elx onssen zegelen opten XXIsten dach van November. AU in den jaire ons Heeren duysent vijfhondert zeven ende vijftich.
          "Oorspr. (Inv. no. 35.3). Met 2 geschonden schepenzegels van Cornelis van Aicken en van Willem van Cryep in groene was; de beide andere verloren."
          Hieraan zijn vastgespeld de brieven d.d. 1433 Januari lo en 1449 October 23 (zie reg. nos. 12 en 24).
      - Stukken betreffende het eigendom van 4 hont land, gelegen achter het klooster en afkomstig van Jan Claes' zoon, priester, en de daaruit verschuldigde hofpenning., Met oudere akte betreffende het land d.d.; 1559-1568; 1429; 36.1 - 36.8; 2 charters (getransfigeerd) en 6 stukken (aaneengehecht)
        (reg. nos. 8, 134, 135 en 137).
        - 1559 mei 22, charter, 36.3
          134 1559 Mei 22
          Schepenen van den Hage oorkonden, dat de voogden van de twee onmondige weeskinderen van Cornelis Barthouts zoon verkocht hebben met consent van de weesmeesters van Delf f anno (15)59 April 15aan Jan Claes' zoon, priester, pater van het convent van Sint Elizabeth in den Hage, een kampje lands met de helft van de laan daaraan gelegen, groot c. 4 hont.
          ... upten XXIIen May anno XVc neghen ende vijftich.
          Oorspr. (Inv. no. 36.3) Twee schepenzegels van Cornelis van Aecken en Symon van der Does verloren. Met transfix d.d. 1502 Juni 18 (zie reg. no. 137).
          Het charter vastgehecht aan dat d.d. 1429 Juli 8 .(zie reg. no. 8).
        - 1559 mei 22, stuk, 36.4
          135 1559 Juni
          Coenraet Oelen zoon en Jacop Coenen zoon, gezworen landmeters in Delflant, verklaren, dat zij, ten verzoeke van Jan Claes' zoon, pater van het convent van Sinte Lijsbetten zusterhuis, gemeten hebben een stuk land achter het convent in den Haechpolder aan Sint Lijsbetten laen, welk land groot is zonder de halve laan 4 hont en 90 roeden en met de halve laan 5 hont en 25 roeden.
          Actum in Junio anno XVc ende LIX.
          Oorspr. op papier (Inv. no. 36.4). Met de handteekeningen van de landmeters.
          Het charter is vastgehecht aan dat d.d. 1429 juli 8 (zie reg.no. 8)
        - 1429, 36.1
          8 1429 Juli 8
          Hughe Phillips zoon verkoopt aan Jan Boudijns zoon 7 hont lands in tsGravenzander ambacht, aan de oostzijde van de stad.
          Int jair ons Heren dusent vierhondert ende neghen ende twintich des Vrydages na onser Vrouwe dach visitacio.
          Oorspr. (Inv. no. 36.1). Met het zegel van Huge Phillips' zoon in groene was.
          "In dorso staat: ""'t Landt van desen brief is Pieter Claes' zoon tsGravesande vercoft ende daer voer weer gecoft die vier hont achter tconvent, met octrooy van de Co. Ma."" Hieraan zijn vastgehecht de nos. 134, 135 en 137."
        - 1562, 36.2
          137 1562 Juni 18
          Schepenen van den Hage oorkonden, dat Jan Claes' zoon, priester, heeft verklaard anno 1561 Februari 28 aan het convent van Sint Elizabeth aldaar verkocht te hebben 4 hont lands met alle rechten, waarvan de brief spreekt d.d. 1559 Mei 22, waardoor deze is gestoken (zie reg. no. 134).
          Upten XVIII en Juny anno XVc twee ende tzestich.
          "Oorspr. (Inv. no. 36.2). Met geschonden schepenzegel van Cornelis van Aecken; dat van Symon van der Does verloren."
        - 1568 mei 22, stuk, 36.5
        - 1568 mei 20, stuk, 36.6
        - Uittreksel hofboek Den Haag, 36.7
        - 1559 juni, stuk, 36.8
      - Akte, waarbij de Rekenkamer het klooster toestaat een glinting te maken aan de straat., 1566; 37; 1 charter
        (reg. no. 139).
        139 1566 Juni 7
        De Rekenkamer in den Haghe consenteert pater, mater en religiosen van het Sinte Elzabeth zusterhuis aldaar om een glinting van 16 of 18 voet te zetten langs de kamer van den pater aan de straat tegen een recognitie.
        Actum...den VIIen dach Junii XVc zessendetzestich.
        Oorspr. (Inv. no. 37). Geteekend door G. Wallerandt
        Aan den voet de mededeeling, dat de akte geregistreerd is in het VIIe boek van de appointementen.
      - Akten, waarbij het klooster en Jacob Boll, ontvanger-generaal van Holland, een overeenkomst sluiten over het maken van een heining en een heg tusschen beider terreinen., 1571; 38.1, 38.2; 1 charter en 1 stuk (aaneengehecht)
        (reg. nos. 145 en 146.)
        - 1571 april 19, 38.1
          145 1571 April 19
          Jacob Boll, ontvanger-generaal van de beden over Hollandt, oorkondt, dat mater en conventualen van het Sint Elysabet convent in den Hage hem hebben toegestaan eene heining te maken aan de westzijde van de sloot, gelegen aan het westeinde van den tuin of den boomgaard, te beginnen van zijn zomerhuisje zuidwaarts langs de geheele sloot, zoover als zijn erf zich uitstrekt, alwaar hij op de afscheiding van beider boomgaarden of erven in genoemde sloot ook eene afscheiding van glinten of planken moet maken.
          ... ten daege ende jare als boven (den XIXen Aprilis anno XVc LXXI).
          Oorspr. op papier (Inv. no. 38.1). Met de handteekening van den oorkonder.
          Dit stuk is vastgehecht aan den brief d.d. 1571 Mei 11 (zie reg. no. 146).
        - 1571 mei 11, 38.2
          146 1571 Mei 11
          Schepenen van den Hage oorkonden, dat Jan Claes' zoon, priester, als pater van het Sint Elijsbetthen zusterhuis, en Maritgen Cornelis' dochter, moeder in genoemd convent, met Dirick van Alckemade en Symon van der Does als vaders van genoemd convent aan de eene zijde, en mr. Jacob Boll, ontvanger-generaal van de beden en subventen over Hollant, aan de andere zijde, overeengekomen zijn, dat het convent aan den ontvanger-generaal een erf van 2 voet bewesten het convent zal afstaan, waarop hij een kruisdorenheg zal maken en onderhouden van 3 of 4 latten hoog.
          ... opten elffden dach van Meye anno XVc een ende tseventich.
          "Oorspr. (Inv. no. 38.2). Met de zegels van de schepenen Dirick Paeu en Joseph van Hove in groene was; het eerste geschonden, het tweede met contrazegel."
          Het charter is vastgehecht aan dat d.d. 1571 April 19 (zie reg. no. 145).
    - in 's-Gravenzande., b.
      - Eigendomsbewijs van de helft van 61/2 hont land voor Jap Boudewijnszoon, afkomstig van zijn dochter Bette., 1451; 39; 1 charter
        (reg. no. 27).
        27 1451 Februari 9
        Landschepenen van tsGravensande oorkonden, dat Bette Jan Bouwijnsz. dochter verkocht heeft aan Jan Bouwijnsz., haar vader, de helft van 61/2 hont land in het ambacht van tsGravensande ten O. en ten W. begrensd door de vaart.
        Int jaer ons Heeren duussent vierhondert een ende vijftich opten neghensten dach in Zelle.
        Oorspr. (Inv. no. 39) Met het geschonden gemeene landzegel in groene was.
    - in Naaldwijk., c.
      - Eigendomsbewijzen voor land in Naaldwijk, 1483-1504; 40.1 - 40.4; 4 charters (aaneengehecht)
        (reg. nos. 64, 76, 87 en 103).
        - 1497, 40.2
          76 1497 Juni 10
          Jan Bloem Arians zoon verkoopt aan het convent van Sint Lijsbetthen zusterhuis in den Hage 1 morgen lands in den ban van Naeldwijck.
          Int jaer ons Heren viertienhondert sevenentnegentich den thienden dach in Junio.
          Oorspr. (Inv. no. 40.2). Met de geschonden zegels van Arlewijn Vrancken zoon, baljuw van Naaldwijk, en Dirc Willems zoon in groene was.
          Dit charter is vastgehecht aan den brief d.d 1483 October 26(zie reg. no. 64).
        - 1483, 40.1
          64 1483 October 26
          Peter Jans zoon en Dirck Willems zoon, Heilige-Geestmeesters der kerk van Sint Andriaen te Naeldwijck, oorkonden, datzij,met goed vinden van Henric, heer tot Naeldwijck en ter Capellen, ridder, patroon der genoemde kerk, verkoopen aan Jan Bloem 1 morgen lands in den ban van Naeldwijck en 24 schellingen 's jaars, gaande uit 10 hont lands aldaar.
          ... opten ses ende twentichsten dach in Octobri int jair ons Heren duysent vierhondert ende drie ende tachtentich.
          Oorspr. (Inv. no. 40.1). Met het geschonden zegel van Heynrick, heer tot Naeldwijck, in roode was.
          Hieraan zijn vastgehecht de charters d.d. 1497 Juni 10 (zie reg. no. 76), 1505 Februari 4 (zie reg. no. 87) en 1509 Aprjl 2 (zie reg. no. 103).
        - 1505 februari 4, 40.3
          Oud inv.nr. 41
          87 1505 Februari 4
          Schepenen van den Hage oorkonden, dat Pieter Claes' zoon verkoopt aan het convent van Sinte Lijsbetten zusterhuis in den Hage ? van 1 morgen lands in den ban van Naeldwijck.
          Gescreven upten vierden dach in Februario int jair ons Heeren duysent vijfhondert ende vijff.
          Oorspr. (Inv. no. 40.3). Met geschonden schependomszegel in groene was.
          Dit charter is vastgehecht aan den brief d.d. 1483 October 26 (reg. no. 64).
        - 1509 april 2, 40.4
          Oud inv.nr. 42
          103 1509 April 2
          Schepenen van den Hage oorkonden, dat Willem Jans zoon van Wateringe verkoopt aan het convent van Sinte Lijsbetten zusterhuis in den Hage 1/4 van 1 morgen land in den ban van Naeltwijck.
          Gescreven upten anderden dach van Aprille int jair ons Heeren duysent vijfhondert ende negen.
          Oorspr. (Inv. no. 40.4). Met het geschonden zegel van Jacop van de Wyel Adrisensz. in groene, en dat van Dirck van Boneem in roode was.
          Het charter is vastgehecht aan den brief dd. 1483 October 26 (reg. no. 64).
    - in Rijswijk., d.
      - Eigendomsbewijs voor Fueytgen Aernts zoon van 12 morgen land, afkomstig van Lambrecht Outgairs zoon., Met oudere verkoopakte d.d.; 1427; 1417; 43.1, 43.2; 2 charters (getransfigeerd)
        (reg. nos. 1 en 7).
        - 1428, 43.1
          7 1428 Maart 12
          Lambrecht Outgairs zoon verkoopt aan Fueytgen Aernts zoon 12 morgen land, vermeld in den brief d.d. 1417 December 81, waardoor deze gestoken is (zie reg. no. 1).
          Op sinte Gregorius' dach int jair ons Heren dusent vierhondert seven ende twintich na den lope tsHoifs van Hollant.
          Oorspr. (Inv. no. 43.1). Met de zegels van Aernt Toude Aelwijns zoon, zwager, en Jacob Ofhuys, neef van den oorkonder, in groene was.
          In dorso staat: Heer Gielys.
        - 1417, 43.2
          1 1417 December 81
          Schepenen in Haerlem oorkonden, dat Matheus Jans zoon verkocht heeft aan Aernt Toude Aelewijns zoon 12 morgen land in Eijswiker broeke.
          Int jaer ons Heren M CCCC ende zeventhien op den jaersavont.
          Oorspr. (Inv. no. 43.2). De zegels van Florys Scody en Dirc Symon Douden zoon, schepenen, verloren. Met transfix d.d. 1428 Maart 12 (zie reg. no. 7).
      - Akte, waarbij Anscem Spyrinxs. zoon aan Jan Jacobs zoon 13 morgen land verhuurt., 1454; 44; 1 charter
        (reg. no. 43).
        43 1454 December 31
        Anscem Spyrinxs zoon verhuurt aan Jan Jacobs zoon 13 morgen lands in Rijswiker broek gedurende 32 jaar.
        Int jair ons Heren M CCCC LIIII opten jairs avont.
        Oorspr. (Inv. no. 44). Met geschonden zegel van Geryt Heinrycs zoon in groene was.
  - Rentebrieven en andere inschulden., II.
    - Rentebrief, groot 10 schellingen Vlaamsch jaarlijks voor Lijsbet Willem Ruysschen dochter ten laste van 's-Gravenhage., 1490; 45; 1 charter
      (reg. no. 68).
      68 1490 Mei 10
      Baljuw, schout en schepenen van den Hage verkoopen aan Lijsbet Willem Ruysschen dochter een rente van 10 schellingen Vlaamsch jaarlijks, losbaar met 50 Rijnsche guldens.
      ... upten tyenden dach in Mey int jair ons Heren M CCCC ende tnegentich.
      Oorspr. (Inv. no. 45). Met geschonden schependomszegel in groene was.
    - Rentebrief, groot 10 schellingen Vlaamsch jaarlijks voor Gerryt Gijsbrechts zoon ten laste van 's-Gravenhage., 1490; 46; 1 charter
      (reg. no. 69).
      69 1490 Augustus 11
      Baljuw, schout en schepenen in den Hage verkoopen aan Geryt Gijsbrechts zoon een rente van 10 schellingen Vlaamsch jaarlijks, losbaar met den penning 16.
      ... upten XIsten dach in Augusto int jair ons Heeren M CCCC ende tnegentich.
      Oorspr. (Inv. no. 46). Met geschonden schependomszegel in groene was.
    - Rentebrief, groot 15 schellingen Vlaamsch jaarlijks ten laste van 's-Gravenhage., Verkocht aan het klooster.; 1485; 1502; 47.1, 47.2; 2 charters (getransfigeerd)
      (reg. nos. 65 en 81).
      - 1502, 47.2
        81 1502 October 15
        Schepenen van den Haghe oorkonden, dat Lyewijn Kaerles zoon voor zich en als voogd van Bartgen Snyer, zijne zuster, overdraagt aan het convent van Sint Elysabetten in den Haghe den schepenbrief d.d. 1485 Juni 27, waardoor deze is gestoken (reg. no. 65).
        Gescreven upten XVen dach in Octobri int jair ons Heeren XVc ende twee.
        Oorspr. (Inv. no. 47.1). Met geschonden schependomszegel in groene was.
      - 1485, 47.1
        65 1485 Juni 27
        Schepenen in den Hage verkoopen aan de weesmeesters aldaar ten behoeve van Jacob Kerstants zoon een rente van 15 schellingen Vlaamsch jaarlijks, losbaar met den penning 16.
        Gescreven upten XXVIIsten dach in Junio int jair ons Heeren dusent vierhondert vijf ende tachtich.
        Oorspr. (Inv. no. 47.1). Het gemeene schepenzegel het zegel van Jan Oom van Wijngaarden, baljuw, en Claes Willems zoon, schout van den Hage, verloren. Met transfix d.d. 1502 October 15 (zie reg. no. 81).
    - Rentebrief, groot 3 pond Vlaamsch jaarlijks ten laste van de stad Delft en voor een gedeelte (8 Rijnsche guldens jaarlijks) het Sint-Elizabethsklooster toekomende., 1511; 48; 1 charter
      (reg. no. 111).
      111 1511 December 31
      Broeder Heynryck Claes' zoon, pater, en de Cellebroeders binnen Delf verklaren ontvangen te hebben van Vyncent Crystoffels zoon, hun broeder uit den Haech, een rentebrief, sprekende van 3 pond Vlaamsch 's jaars, losbaar met den penning 20,ten laste van de stad Delf, van welke rente Vyncent Crystoffels zoon 4, het Synte Elysabetten klooster in den Haech 8, en de Cellebroeders 6 Rijnsche guldens jaarlijks toekomen.
      Ghedaen en gescreven opten lesten dach in December int jair ons Heeren duysent vijfhondert ende ellyf.
      Oorspr. (Inv. no. 48). Met een rest van het conventszegel der Cellebroeders in groene was.
      In dorso staet: Item van Christoffels kynderen acht Rijnsgld.
    - Rentebrief, groot 8 pond Hollandsch jaarlijks gaande uit 24 morgen land bij Delft., 1497; 49; 1 charter
      (reg. no. 77).
      77 1497 Juni 20
      Deken en kapittel van Sint Adriaen te Naeldwijc erkennen, dat zij schuldig zijn aan het convent van Sinte Lijsbeth in den Haghe een rente van 8 pond Hollandsch 'sjaars, verzekerd op 44 morgen land bij Delff, geheeten het land ter Made, dat zij geërfd hebben van Henric van Naeldwijc, waarvoor het convent voor genoemden Henric, Machtelt van Raephorst, vrouwe van Naeldwijc, hun beider ouders en kinderen en voor alle andere, voor wie Henric dat begeerd heeft, jaarlijks memorie zal houden.
      Int jaer ons Heren duysent vierhondert zes ende tnegentich twintich dagen in Junio.
      Oorspr. (Inv. no. 49). Het zegel van deken en kapittel verloren.
    - Rentebrief, groot 8 Rijnsche guldens jaarlijks gaande uit 8 gemeten land in Dirksland., 1497; 50; 1 charter
      (reg. no. 74).
      74 1497 Februari 15
      Schepenen van Dircxlant oorkonden, dat hun medeschepen Pieter Hughen zoon verkoopt aan het convent van Sint Elisabetten zusterhuis in den Hage eene jaarlijksche rente van 8 Rijnsche guldens, gaande uit 8 gemeten lands in het vrije van Dirxlant.
      ... gedaen int jair ons Heeren viertienhondert seven ende tnegentich den vijftienden dach in Februario.
      "Oorspr. (Inv. no. 50). Met de geschonden schepenzegels van Cornelis Bouwen zoon en Laurijs Philips' zoon in groene was; dat van Jan Jans zoon verloren."
    - Rentebrief, groot 2 pond Hollandsch jaarlijks uit een huis in het Westeinde te 's-Gravenhage voor Marygen en Lijsbet Heynricks dochters., 1515; 51; 1 charter
      (reg. no. 113).
      113 1515 October 19
      Schepenen in den Hage oorkonden, dat Crystingen Braems dochter erkend heeft dat Marygen en Lijsbet Heynricks dochters, een rente van 2 pond Hollandsch jaarlijks zullen behouden uit het huis in het Westeynde van den Hage op de hoek van de Vleerstraet, dat deze haar verkocht hebben, losbaar met den penning 16.
      Gescreven opten XIX dach van Octobri anno XVc ende vijfthyen.
      Oorspr. (Inv. no. 51) De zegels van Bartelmeeus Heynricksz. en Gerrit Willemsz. in den Roester, schepenen, verloren.
    - Rentebrief, groot 5 pond Hollandsch jaarlijks uit een huis en drie percelen land te Monster, groot 6, 1 en 2 morgen., Verkocht aan Fueytgen Aernts zoon.; 1441; 1450; 52.1, 52.2; 2 charters (aaneengehecht)
      (reg. nos. 17 en 25).
      - 1450, 52.1
        25 1450 Februari 13
        Schepenen in den Hage oorkonden, dat Jan Geryt die Puyers zoon verkocht heeft aan Fueytgen Aerntsz. een rente van 5 .pond Hollandsch jaarlijks, vermeld in een brief, bezegeld door Aernt van Kamp, schout van Monster (zie reg. no. 17).
        ... dertien dage in Februario int jair ons Heeren Mo CCCCo ende vijftich.
        Oorspr. (Inv. no. 52.1) Met geschonden gemeen schepenzegel in groene was.
        Het charter is vastgehecht aan dat d.d. 1441 Juni 26 (zie reg. no. 17).
      - 1441, 52.2
        17 1441 Juni 26
        Jan Gherytsz. die Puyer verkoopt aan Fuge Aerntsz. eene rente van 5 pond Hollandsch jaarlijks, gevestigd op zijn huis en 6 morgen land in Monsterambacht aan de Sollevelts watering en op twee percelen land, groot 1 en 2 morgen, aldaar.
        ... opten ses ende twintichsten dag in Junio int jaer ons Heren duysent vierhondert een ende viertich.
        Oorspr. (Inv. no. 52.2). Met geschonden zegel van Aernt van den Camp, schout van Monster, in groene was.
        Hieraan is vastgehecht het charter d.d. 1450 Februari 13 (zie reg. no. 25).
    - Rentebrief, groot 4 pond Hollandsch jaarlijks uit een huis en erf te Naaldwijk., Verkocht aan het klooster.; 1546; 1555; 53.1, 53.2; 2 charters (getransfigeerd)
      (reg. nos. 130 en 132).
      - 1546, 53.2
        130 1546 Januari 4
        Gezworenen in het gerecht van Naeldwijck oorkonden, dat heer Gerrit Aryaens zoon, priester, kapelaan van de Sint Cornelis kapel te Honsholredijck, heeft verkocht aan Thyelman Jan Andries die Vulders zoon een rente van 4 pond Hollandsch jaarlijks, losbaar met den penning 16 en verzekerd op zijn huis en erf te Naeldwijck.
        Gedaen anno vijftienhondert ses ende veertich den vierden dach Januarii nae tgemeen scryven.
        Oorspr.(Inv. no. 53.2. Met geschonden zegel van mr. Jan van Hoyquesloedt, baljuw en schout te Naaldwijk, in roode was. Met transfix dd. 1555 Februari 20 (zie reg. no. 132).
      - 1546, 53.1
        132 1555 Februari 20
        Schepenen in den Hage oorkonden, dat Thielman Jans zoon verkocht heeft aan het convent van Sint Elijsbetten in den Hage de rente, vermeld in den brief d.d. 1546 Januari 4, waardoor deze gestoken is (zie reg. no. 130).
        Opten twintichsten dach Februarii anno XVc vijff ende vijftich nae gemeen scriven.
        Oorspr. (Inv. no. 53.1). Twee schepenzegels verloren.
    - Rentebrief, groot 2 pond Vlaamsch jaarlijks uit 6 morgen land in Rijswijk voor Jan Claes' zoon, priester., Verkocht aan het klooster.; 1550; 1568; 54.1, 54.2; 2 charters (getransfigeerd)
      (reg. nos. 131 en 144).
      - 1550, 54.2
        131 1550 April 24
        Pater, priorin, suppriorin en procuratrix met het convent der Regularissen, genaamd Nazareth, gelegen in het ambacht Rijswijck, verkoopen tot herstel van hunne kerken met consent van den oversten prior en visitator van hun huis, den prior van Syon, aan Jan Claes' zoon, priester in den Hage, 2 pond groot Vlaamsch 's jaars, gaande uit 6 morgen land in Tegerbroeck (in het ambacht Rijswijck) en losbaar, met den penning 16.
        ... anno vijfthienhondert ende.vijftich den vier ende twintichsten dach in Aprill.
        "Oorspr. (Inv. no. 54.2). Met geschonden zegel van den generaal prior in groene was; het conventszegel verloren.- Met transfixd.d. 1568 October 12 (reg. no. 144)."
      - 1568, 54.1
        144 1568 October 12
        Schepenen van den Hage oorkonden, dat Jan Claes' zoon, priester, pater van het convent van Sint Elijsbeth in den Hage, verkoopt aan dat convent eene rente van 12 carolusguldens Vlaamsch 's jaars, vermeld in den brief d.d. 1550 April 24, waardoor deze is gestoken (zie reg no. 131).
        ... opten XIIen dach Octobris anno XVc acht ende tzestich.